---
title: "projet_modele_lineaire"
output:
  word_document: default
  pdf_document: default
  html_document: default
---

```{r setup, include=FALSE}
knitr::opts_chunk$set(echo = TRUE)
```

## R Markdown

##Chargement du fichier
```{r}
setwd("C:/Users/arthu/Desktop/Projet_modele_lineaire")
library(readxl)
insertion <- read_excel("C:/Users/arthu/Desktop/Projet_modele_lineaire/sa_msule.xlsx")
##View(insertion)
dim(insertion)
colonne=colnames(insertion)
ligne= rownames(insertion)
print(summary(insertion))

insertion<-na.omit(insertion)
##Supprimme ici toutes les lignes ou il manque des informations, sans quoi cela provoque des erreurs plus loin dans le travail
```

Nous faisons ici des comparaisons de variable deux à deux, avant de faire un quelqu'onque travail dessus
Cela permet de nous donner un premier aperçu des tendances

```{r}
pairs(~insertion$taux_diertion+insertion$emplois_stables+insertion$taux_de_chomage_regional)
```

Il semble y avoir un très bon lien entre le taux d'insertion et le taux d'emploi stable

```{r}
print(cor.test (insertion$emplois_stables,insertion$taux_diertion, method = "pearson"))
```

Le lien est confirmer, avec une corrélation positive = 0.6939

```{r}
pairs(~insertion$taux_diertion+insertion$salaire_net_median_des_emplois_a_temps_plein+insertion$emplois_stables)
```

De même pour le salaire median des emplois a temps plein et le taux d'emploi stable

```{r}
print(cor.test (insertion$salaire_net_median_des_emplois_a_temps_plein,insertion$emplois_stables, method = "pearson"))
```

Le lien est confirmé grâce à un calcul du coefficient de corrélation démontrant une corrélation positive = 0.628

```{r}
pairs(~insertion$taux_diertion + insertion$salaire_brut_annuel_estime + insertion$emplois_a_temps_plein )
```
```{r}
print(cor.test ( insertion$salaire_brut_annuel_estime , insertion$emplois_a_temps_plein, method = "pearson"))
```

Correlation positive égale à 0.589 entre le salaire brut annuel estime et le taux d'emploi à temps plein

```{r}
pairs(~ insertion$taux_diertion + insertion$de_diplomes_boursiers + insertion$salaire_net_meuel_median_regional)
```
```{r}
print(cor.test (insertion$de_diplomes_boursiers, insertion$salaire_net_meuel_median_regional, method = "pearson"))
```

Corrélation négative = -0.625 entre le taux de diplômés boursiers et le salaire net mensuel median regional

```{r}
print(cor.test (insertion$taux_diertion, insertion$de_diplomes_boursiers, method = "pearson"))
```

Aucune corrélation entre le taux de diplômés boursiers et le taux d'insertion
##faire encore d'autre comparaison (test de corrélation) notamment avec le taux d'insertion

Maintenant que nous avons fait toutes les comparaisons que nous souhaitions faire nous allons pouvoir faire la régression linéaire multiple

```{r}
modele = lm(insertion$MASTER  ~ insertion$emplois_stables + insertion$taux_diertion+ insertion$emplois_cadre_ou_professio_intermediaires+ insertion$emplois_a_temps_plein+ insertion$salaire_net_median_des_emplois_a_temps_plein+ + insertion$de_diplomes_boursiers,data=insertion)
print(modele)
```

```{r}
sr=summary(modele)
print(sr)
```

Modèle significatif car p.value < ? 0.05
emplois_stables,taux_d'insertion,emplois_cadre_ou_professio_intermediaires,emplois_a_temps_plein, salaire_net_median_des_emplois_a_temps_plein sont significatives

On affiche maintenant les coefficients de cette régression

```{r}
mat=sr$coefficients
print(mat)
```

On calcule les écarts-types des coefficients estimés

```{r}
sd(mat,na.rm = TRUE)
print(sd(mat))
```

On peut à présent calculer pour chaque coefficients son intervalle de confiance

```{r}
a=mat[,1]
sigma=mat[,2]
print(mat[,2])
```
Les bornes basses :

```{r}
bb=a-qt(0.975,20)*sigma
print(bb)
```

Les bornes Hautes:

```{r}
bh=a+qt(0.975,20)*sigma
print(bh)
```

On analyse les résidus

```{r}
res=sr$residuals
##print(res)
```

##Ici on choisi de ne pas afficher les résidus pour ne pas surcharger l'ordinateur par la taille de la variable

```{r}
mean(res)
print(mean(res))
```

Puis on construit le nuage de point des résidus
##Je crois pas que ce soit utile ce nuage de point
```{r}
plot(res)
```

On construit le nuage de point en croisant la variable des masters avec les résidus 

```{r}
plot(x=insertion$MASTER, y=res)
```

##Une valeur abberantes est visible pour les masters ENS, quelques points se détachent des masters LMD mais pas assez pour être considéré comme abberantes ??

```{r}
plot(x=insertion$taux_diertion, y=res)
```

##Ce graphique n'est pas utile pour nous, a voir si on le met quand meme, on voit mieux des points abberants

A présent, on réalise la droite de Henry afin de vérifier la compatibilité des résidus avec l'hypothèse de normalité 

```{r}
qqnorm(res)
```

On calcul dans un premier temps le coefficient d'asymétire -> g1
puis le coefficient d'aplatissement -> g2
```{r}
g1=((1/24)*sum(res^3))/((1/24)*sum(res^2))^(3/2)
g2=((1/24)*sum(res^4))/((1/24)*sum(res^2))^(4/2)-3
print(g1)
print(g2)
```

Ce qui nous permet de faire la statistique de Jarque-Bera, afin de savoir si les résidus sont compatible avec l'hypothèse de normalité

```{r}
T=((24-3-1)/6)*(g1^2+(g2^2/4))
pval=1-pchisq(T,2)
print(pval)
```

##☺Faire une conclusion avec ça

```{r}
resstu=rstudent(modele)
##print(resstu)
```

##Même chose ici, on ne l'affiche pas pour ne pas surcharger inutilement en affichage

```{r}
plot(resstu)
##inutile ce graphique...je crois
```

